臺灣高雄地方法院刑事判決　　　　　　　　　　　　九十一年度易字第三八號
　　公　訴　人　臺灣高雄地方法院檢察署檢察官
　　被　　　告　乙○○
　　　　　　　　己○○
右列被告等因竊盜案件，經檢察官提起公訴（九十一年度偵字第一七五六二號）及移
    主  文
乙○○共同連續竊盜，處有期徒刑肆月，如易科罰金，以參佰元折算壹日。扣案之鑰
匙壹支沒收。
己○○共同竊盜，處有期徒刑參月，如易科罰金，以參佰元折算壹日。扣案之鑰匙壹
支沒收。
    事  實
一、乙○○與己○○共同基於意圖為自己不法所有之犯意聯絡，於民國九十一年八月
    十日十一時許，前往高雄縣岡山鎮○○街四巷三號前，徒手將葉秋鳳所有借予庚○○使用而暫時停放該處之車牌號碼ＤＫＹ—六七七號輕型機車一部，推至同鎮
    ○○○路之某鎖店配製鑰匙後，以該鑰匙啟動機車供己騎用而竊取之。嗣為警於
    翌日二時三十分許，循線在同鎮大鵬九村七六號旁之停車場內查獲，並扣得上開
    機車一部（已發還）及乙○○與己○○所有供犯罪所用之鑰匙一支。
二、乙○○復承前竊盜犯意，於同月二十日二十一時三十分許，在同鎮○○里○○路
    十九號前，見明明電機有限公司所有值約新臺幣三、四千元之吊車馬達後蓋、鐵
    心、小車馬達、鋼索各一個、開關管二個及水管零件一批等物，置於車牌號碼Ｖ
    Ｉ—八六八０號自用小貨車上而無人看管之際，趁機徒手竊取之，得手後，於搬
    運上開物品返回同鎮○○里○○街五十巷十五號住處前時，為警當場查獲，並扣
    得上開物品一批（已發還）。
三、案經高雄縣政府警察局岡山分局先後報告臺灣高雄地方法院檢察署檢察官偵查起
    訴及移送併辦。
    理  由
一、訊據被告乙○○對於事實二之犯行坦承不諱，惟矢口否認有何事實一之犯行，辯
    稱該機車係被告己○○向庚○○之表弟辛○○所借用云云；被告己○○則對於事
    實一之犯行坦承不諱。經查：
  (一)右揭犯罪事實，業據被告乙○○於警詢、本院調查審理時；被告己○○於警詢、
    本院審理時自白在卷，核與告訴人庚○○指訴及證人辛○○、戊○○證述之情節
    相符（本院卷第三八、三九、五四至五六頁），復有高雄縣政府警察局岡山分局
    壽天派出所、前峰派出所之扣押筆錄、扣押物品目錄表、庚○○及戊○○出具之
    贓物認領保管單各一份與鑰匙一支分別附卷及扣案可稽。
  (二)被告乙○○雖於本院審理時就事實一之部分翻異前詞，並以前揭情詞置辯。惟被
    告乙○○於本院調查時已自承其明知被告己○○未得告訴人庚○○或證人辛○○
    之同意，即擅自與被告己○○將該機車推至鎖店配製鑰匙騎乘（本院卷第五七頁
    ），而被告己○○亦於本院行準備程序時供稱：「我們當時因為都沒有車，看到
    路旁庚○○的機車就自己騎走了，然後再去配鑰匙，我偷車是作為自己代步的工
    具。」等語（本院卷第一五八頁），核與證人辛○○證稱：「被告己○○有來向
    我借，但我跟被告己○○說沒有鑰匙，車子也不是我的，所以我沒有借被告己○○。」等語（本院卷第五五頁）相符。則被告乙○○於未得告訴人庚○○同意之
    情形下，擅自夥同被告己○○將上開機車推至鎖店配製鑰匙以供己騎用，自難認
    其主觀上無為自己不法所有之意圖，是其前開所辯，無非事後卸責之詞，委無足
    採。
  (三)從而，被告乙○○於警詢、本院調查審理時；被告己○○於警詢、本院審理時之
    自白均與客觀事證及一般經驗法則相符，堪予採信。其等之前揭普通竊盜犯行，
    均堪認定，本件事證明確，應依法論科。
二、核被告乙○○及己○○所為，均係犯刑法第三百二十條第一項之普通竊盜罪。其
    等就上開事實一之犯行間，有犯意聯絡及行為分擔，均為共同正犯。又被告乙○○先後二次竊盜犯行，時間緊接，手法相似，觸犯構成要件相同之罪名，顯係基
    於概括犯意反覆為之，應依連續犯規定，論以一罪，並加重其刑。公訴人雖未起
    訴被告乙○○之事實二犯行，然該部分與前揭經起訴並由本院論罪科刑之部分有
    連續犯之裁判上一罪關係，已如前述，依審判不可分原則，亦應為起訴效力所及
    ，本院自得併予審理，附此敘明。爰審酌被告等均正值年輕力壯，不思以己力賺
    取生活所需，竟貪圖小利而竊取他人財物，惟念及其等犯後已大致坦承犯行，且
    竊得之財物價值非鉅，事後均已為警查獲而發還被害人等一切情狀，分別量處如
    主文所示之刑，並均諭知易科罰金之折算標準，以資懲儆。至扣案之鑰匙一支，
    為被告等所有供犯罪所用之物，應依刑法第三十八條第一項第二款之規定宣告沒
    收之。
三、移送併辦（九十一年度偵字第一七四二九號、九十一年度偵字第二四八六三號）
    意旨另以：被告乙○○及己○○復承前竊盜之概括犯意，與另案被告丁○○（已
    由本院以九十一年度易字第四三一七號判處有期徒刑六月確定）共同基於意圖為
    自己不法所有之犯意聯絡，於九十一年八月八日十四時三十分許，由被告己○○
    駕駛車牌號碼ＪＪ—二六四九號出租小客車搭載被告乙○○及丁○○，前往高雄
    縣燕巢鄉○○村○○路一０二八號，而結夥三人徒手竊取丙○○所有鋼質塑膠模
    具一組，得手後欲離去之際，為丙○○發現記下車號報警處理而循線查獲，因認
    被告乙○○及己○○此部分亦涉犯刑法第三百二十一條第一項第四款之加重竊盜
    罪嫌等語。惟查：
  (一)訊據被告乙○○及己○○均堅決否認此部分犯行，辯稱係另案被告丁○○向其等
    表示丙○○之弟梁高瑋積欠借款未還，經梁高瑋同意以家中鋼質塑膠模具抵債，
    始委託其等共同前往上開處所搬運鋼質塑膠模具，其等主觀上並無不法所有之意
    圖等語。而其等之前揭供詞互核相符，另佐以證人梁高瑋於本院調查時證稱：「
    （問：是否曾經積欠丁○○女友的錢？）是我要我朋友向丁○○借的，但我不知
    道是否丁○○又向他女友借。」等語（本院卷第七五頁），足見證人梁高瑋與另
    案被告丁○○間確有債務糾紛一節屬實，是如非出於另案被告丁○○之主動告知
    ，被告等豈會知悉上情？足徵其等辯稱係另案被告丁○○表示梁高瑋欠債未還，
    而委託其等共同前往梁高瑋家中搬運鋼質塑膠模具抵債等情，應非子虛。
  (二)另案被告丁○○於本院九十一年度易字第四三一七號案件審理時供稱：「當天由
    己○○駕車載我與乙○○兜風，己○○看到模具就停下車，由乙○○先下去搬，
    因他搬不動，再叫我們下車去幫忙搬。」等語（該卷第五三頁），惟卻於本院審
    理時改稱：「被告二人一起開車遇到我，我們三人再一起出去，途中看到一棟房
    子，旁邊有一棟鐵皮屋，鐵皮屋旁有一台機器，乙○○就提議說要下去拿。」等
    語（本院卷第二一０頁），就係由何人提議竊取鋼質塑膠模具一節，顯有前後不
    一之瑕疵。再依其前揭陳述內容以觀，係指於開車兜風之過程中，適見鋼質塑膠
    模具置於鐵皮屋旁無人看管，被告乙○○或己○○認有機可趁，始臨時起意而提
    議竊取之，惟被告乙○○或己○○臨時起意所竊得之財物，適為與另案被告丁○○有債務糾紛之梁高瑋胞姐丙○○所有，未免過於巧合，是另案被告丁○○指稱
    係被告乙○○或己○○提議行竊云云，既有前後不一之瑕疵可指，復與一般常理
    不符，自有避重就輕之嫌，難以遽予採信。
  (三)至證人丙○○固證稱：「... 我從外面回來，看到一台白色汽車很快就開走，我
    聽到有人說有人回來了，我覺得奇怪，我進去看時，東西都被搬走了。」等語（
    本院卷第七四頁）。惟證人丙○○亦自承其並未目睹行竊者及行竊過程（本院卷
    第二一五頁），則其上開證詞僅足以證明被告乙○○、己○○及另案被告丁○○
    確有搬離鋼質塑膠模具，且其中一人曾表示「有人回來了」等語之事實，自難據
    此推認被告乙○○及己○○主觀上有何不法所有之意圖。
  (四)此外，公訴人復未提出其他積極證據用資證明被告等涉有前揭併案之加重竊盜犯
    行，自應認其犯罪嫌疑不足。又此部分既不能證明犯罪，即與前揭論罪科刑之部
    分無裁判上一罪之關係，公訴人既未起訴，本院自無從審酌，爰將此併案部分退
    由檢察官另行偵辦，併此敘明。
據上論斷，應依刑事訴訟法第二百九十九條第一項前段，刑法第二十八條、第五十六
條、第三百二十條第一項、第四十一條第一項前段、第三十八條第一項第二款，罰金
罰鍰提高標準條例第一條前段、第二條，判決如主文。
本案經檢察官甲○○到庭執行職務。
中      華      民      國      九十三      年      三    月    十五    日
                                     臺灣高雄地方法院刑事第十一庭
                                         審判長法  官    徐美麗
                                               法  官    陳億芳
                                               法  官    鄭詠仁
右正本證明與原本無異。
如不服本判決，應於判決送達後十日內，向本院提出上訴狀。
                                               書記官    蔡妮君
中      華      民      國      九十三      年      三    月    十五    日
附錄法條：
刑法第三百二十條
意圖為自己或第三人不法之所有，而竊取他人之動產者，為竊盜罪，處五年以下有期
徒刑、拘役或五百元以下罰金。
意圖為自己或第三人不法之利益，而竊佔他人之不動產者，依前項之規定處斷。
前二項之未遂犯罰之。
